臺灣高雄地方法院刑事判決　　　　　　　 96年度訴字第776號
公　訴　人　臺灣高雄地方法院檢察署檢察官
被　　　告　乙○○
指定辯護人　本院公設辯護人　黃文德
上列被告因違反槍砲彈藥刀械管制條例案件，經檢察官提起公訴
（96年度偵字第482號），本院判決如下：
    主  文
乙○○未經許可，持有其他可發射子彈具有殺傷力之改造手槍，
累犯，處有期徒刑參年參月，併科罰金新臺幣陸萬元，罰金如易
服勞役，以新臺幣壹仟元折算壹日。扣案之仿WALTHER 廠PPK/S
型半自動手槍製造之槍枝換裝土造金屬槍管而成之改造手槍壹支
（含彈匣壹個，槍枝管制編號：0000000000號）、具殺傷力之直
徑約柒點玖MM金屬彈頭之土造子彈顆，均沒收。
    事  實
一、乙○○明知槍枝、子彈均係經政府管制，未經許可不得擅自
    持有，仍於民國85年底，在高雄縣鳳山市○○街某處，以新
    台幣（下同）25,000元代價，向綽號胡椒之姓名年籍不詳之
    成年男子買受仿WALTHER 廠PPK/S 型半自動手槍製造，換裝
    土造金屬槍管改造成具殺傷力之手槍1 枝（含彈匣1 個）；
    及具直徑約7.9MM 金屬彈頭之土造子彈6 顆而無故持有之。
    嗣於95年12月24日下午5 時許，乙○○持上開槍、彈前往高
    雄縣鳳山市中興橋附近試射1 發，旋即於同日晚間22時30分
    持上開槍枝、子彈，途經高雄市○○區○○路49巷口，適逢
    警方巡邏經過，乙○○因害怕警方發現而將上開槍枝、子彈
    放置於水源路上開巷口旁之花盆內，當場為警方發現而查獲
    ，並扣得該改造槍枝1 枝、子彈5 顆、空彈殼1 顆，而悉上
    情。
二、案經高雄市政府警察局移送台灣高雄地方法院檢察署檢察官
    偵查起訴。
    理  由
壹、程序部分
    卷附之槍彈鑑定書屬被告以外之人於審判外之書面陳述，而
    公訴人、被告及辯護人就該書面陳述，於本院審判程序中同
    意作為證據，本院審酌該書面陳述作成之情形均屬正常，並
    無何不適當作為證據情形，且與待證事實具關連性，認適當
    作為證據，從而，上開槍彈鑑定書依刑事訴訟法第159 條之
    5 第1 項規定，具有證據能力。
貳、實體部分：
一、前揭犯罪事實，迭據被告乙○○於警、偵訊及本院審理中，
    均坦承不諱；此外，復有槍枝1 支、子彈5 顆及空彈殼1 顆
    ，扣案可資佐證，經內政部警政署刑事警察局以性能檢驗法
    及試射法鑑定結果，認上開手槍（含彈匣1 個，槍枝管制編
    號：0000000000號），係由仿WALTHER 廠PPK/S 型半自動手
    槍製造之槍枝，換裝土造金屬槍管而成之改造手槍1 支，經
    檢視後，雖槍枝欠缺保險鈕，惟不影響槍枝擊發功能，可擊
    發適用子彈，認具殺傷力；另送鑑子彈5 顆，均係土造子彈
    ，具直徑約7.9MM 金屬彈頭，經取樣試射結果，其中1 顆可
    擊發，認具殺傷力，上述送鑑可擊發子彈，係土造金屬彈頭
    等情，有內政部警政署刑事警察局96年1 月25日刑鑑字第09
    60006895號槍彈鑑定書1 份在卷可稽（見本院卷第44頁以下
    ），核被告之自白與事實相符，堪認其所持有之槍枝、子彈
    ，均係具有殺傷力之改造槍彈無訛 (其中1 顆子彈經試射不
    具殺傷力，應予除外，詳後述)。 本件事證明確，被告犯行
    堪以認定，依法應予論科。
二、核被告所為，係犯槍砲彈藥刀械管制條例第8 條第4 項未經
    許可持有可發射子彈具有殺傷力之改造手槍罪及同條例第12
    條第4 項之未經許可持有子彈罪。按持有槍、彈乃行為之繼
    續，而非狀態之繼續，是被告自85年底間持有本件槍、彈至
    95年12月間被查獲時為止，其持有槍、彈犯行乃繼續至查獲
    時止。被告以一持有行為同時觸犯未經許可持有改造手槍罪
    、未經許可持有子彈罪等罪名，為想像競合犯，應依刑法第
    55條規定，從情節較重之未經許可持有改造手槍罪處斷。按
    持有槍彈罪屬行為繼續之繼續犯，其持有至查獲為止，犯罪
    行為均在繼續中，其違法性及可罰性亦未可終止，如行為人
    持有犯行橫跨前案有期徒刑執行完畢之前後，既未逾五年，
    仍屬累犯，最高法院86年台非字第217 號判決、89年度台上
    字第392 號判決可資參照。被告前因肅清煙毒條例案件，經
    判處有期徒刑3 年2 月確定，並入監服刑，於84年10月11日
    縮刑期滿假釋出監，復於86年2 月22日縮刑期滿執行完畢，
    有臺灣高等法院被告前案紀錄表1 份附卷可稽，而被告係自
    85年12月底開始持有上開槍彈，其行為橫跨前案有期徒刑執
    行完畢後5 年內，故意再犯本件有期徒刑以上之罪，應依刑
    法第47條第1 項之規定論以累犯，並加重其刑。爰審酌被告
    於警、偵訊及本院審理時均坦認犯行，尚有悔意，犯後態度
    良好，兼衡其犯罪手段及犯罪所生之危害等一切情狀，量處
    如主文所示之刑，並就其罰金刑部分，諭知易服勞役之折算
    標準。
三、扣案之仿WALTHER 廠PPK/S 型半自動手槍製造之槍枝（含彈
    匣1 個，槍枝管制編號：0000000000號）及土造子彈3 顆，
    均具殺傷力而為違禁物，爰依刑法第38條第1 項第1 款規定
    宣告沒收。另扣案土造子彈1 顆於鑑驗過程中因試射擊發，
    賸剩之彈殼已失其子彈違禁物之性質；另1 顆子彈經試射後
    ，並無殺傷力；再扣案之空彈殼1 顆，均非屬違禁物，自無
    庸宣告沒收，附此敘明。
四、據上論斷，應依刑事訴訟法第299 條第1 項前段，槍砲彈藥
    刀械管制條例第8 條第4 項、第12條第4 項，刑法第11條前
    段、第55條、第47條第1 項、第38條第1 項第1 款，刑法第
    42條第3 項，判決如主文。
本案經檢察官甲○○到庭執行職務。
中　　華　　民　　國　　96　　年　　8 　　月　　8 　　日
　　　　　　　　　  刑事第五庭  審判長法  官  李嘉興
                                      法  官  陳君杰
                                      法　官　張金柱
以上正本證明與原本無異。
如不服本判決應於收受本判決後10日內向本院提出上訴書狀，並
應敘述具體理由，如未敘述上訴理由者，應於上訴期間屆滿後20
日內補提理由書狀於本院（均須按他造當事人之人數附繕本）「
切勿逕送上級法院」。
中　　華　　民　　國　　96　　年　　8 　　月　　10　　日
   　　　　　　　　　　　　　　　　　 書記官  莊正彬
附錄本案論罪科刑法條全文：
槍砲彈藥刀械管制條例第8條
未經許可，製造、販賣或運輸鋼筆槍、瓦斯槍、麻醉槍、獵槍、
空氣槍或第4條第1項第1款所定其他可發射金屬或子彈具有殺傷
力之各式槍砲者，處無期徒刑或5年以上有期徒刑，併科新臺幣1
千萬元以下罰金。
未經許可，轉讓、出租或出借前項所列槍枝者，處5年以上有期
徒刑，併科新臺幣1千萬元以下罰金。
意圖供自己或他人犯罪之用，而犯前二項之罪者，處無期徒刑或
7年以上有期徒刑，併科新臺幣1千萬元以下罰金。
未經許可，持有、寄藏或意圖販賣而陳列第1項所列槍枝者，處3
年以上10年以下有期徒刑，併科新臺幣700萬元以下罰金。
第1項至第3項之未遂犯罰之。
槍砲彈藥刀械管制條例第12條
未經許可，製造、販賣或運輸子彈者，處1年以上7年以下有期徒
刑，併科新台幣500萬元以下罰金。
未經許可，轉讓、出租或出借子彈者，處6月以上5年以下有期徒
刑，併科新台幣300萬元以下罰金。
意圖供自己或他人犯罪之用，而犯前二項之罪者，處3年以上10
年以下有期徒刑，併科新台幣700萬元以下罰金。
未經許可，持有、寄藏或意圖販賣而陳列子彈者，處5年以下有
期徒刑，併科新台幣300萬元以下罰金。
第1項至第3項之未遂犯罰之。
